【裁判字號】    97,抗,300
【裁判日期】    970418
【裁判案由】    呈報清算人
【裁判全文】
臺灣臺北地方法院民事裁定               97年度抗字第300號
抗  告  人  陳坤樹即智浩工程有限公司之清算人
上列當事人聲報清算完結事件，抗告人對於中華民國97年3月4日
本院96年度司字第477號裁定提起抗告，本院裁定如下：
    主  文
抗告駁回。
抗告程序費用新台幣壹仟元由抗告人負擔。
    理  由
一、本件抗告意旨略以：伊為智浩工程有限公司（下稱智浩公司
    ）之清算人，經本院民事庭民國96年6月25日北院錦96年度
    司字第477號函准許核備在案，智浩公司之原負責人為案外
    人簡加福，惟簡加福已於伊就任智浩公司清算人前之94 年2
    月16日死亡，經伊向臺灣板橋地方法院函詢簡加福之繼承情
    形後，得知簡加福之繼承人3人並未拋棄繼承，是智浩公司
    之股權應屬簡加福之繼承人3人所公同共有；伊於不知簡加
    福之繼承人情況下，於96年10月25日以簡加福之繼承人為收
    件人郵寄股東會開會通知書。而智浩公司之股東合計7人：
    包括其他股東4人，簡加福之繼承人3人，其餘股東4人出席
    股東會並同意結算表冊，依公司法第110條之規定，公司表
    冊編造分送股東承認，準用股份有限公司之規定之立法意旨
    ，表冊之承認應毋庸全體股東承認，過半數股東同意即可。
    原審認清算期間所造具之表冊應經全體股東之承認，其法律
    見解顯非合法，為此提起抗告。並聲明：原裁定廢棄。
二、按清算人應於清算完結後15日內，造具結算表冊，送交各股
    東，請求其承認，公司法第113條準用第92條定有明文；復
    按，公司法第92條之規定，係指全體股東若於法定期間內承
    認，自以最後股東之承認日，為公司法第93條之起算日，經
    濟部93年3月3日經商字第09302026610號著有函釋可參。次
    按，非訟事件之處分，以裁定為之，並應依法作成裁定書，
    此觀非訟事件法第36條第1項及第37條第1項規定甚明。又聲
    報之性質係屬非訟事件法第178條所列之商事非訟事件，法
    院固無須為准駁聲報之裁判，惟是否合法之聲報，仍應適用
    非訟事件法第32條之規定，依職權調查事實及必要之證據，
    從非訟程序作形式審查，倘其聲報欠缺法定之要件，經限期
    補正而不予補正者，揆諸首開說明，法院自得依同施行細則
    第13條之規定以裁定駁回清算人之聲報。
三、經查：
（一）抗告人為智浩公司清算人，相關清算程序自應適用公司法
      關於有限公司第113條而準用同法第92條之規定。抗告人
      雖陳稱其不知簡加福之繼承人，但已於96年10月25日將股
      東會開會通知書以收件人為簡加福之繼承人之方式郵寄，
      而股東會召開時因簡加福繼承人均未出席，清算期間之收
      支表等表冊由其餘股東4人出席同意結算表冊，已過半數
      股東同意，依公司法第110條準用股份有限公司之立法意
      旨，應無不合云云。但抗告人所為，顯與前開經濟部93年
      3月3日之函釋有別，其仍應依公司法第92條之規定由全體
      股東承認表冊後，尚得向法院為聲報，始為正當。
（二）原審前於97年1月16日以北院隆民常96年度司字第477號函
      命抗告人提出結算表冊送交簡加福繼承人及請求承認之證
      明文件；抗告人在同月18日收受本院上開函片後，僅再以
      97年1月22日民事補正狀表示其清算期間收支表等已由其
      餘股東4人出席同意結算表冊，依公司法之規定應無不合
      等語（見原審卷第64頁），並未於期限內補正結算表冊送
      交簡加福繼承人及請求承認之證明文件。據此，抗告人本
      件聲報清算完結程序，因未依期遵本院前所命補正，揆諸
      前開說明，原審自得依非訟事件法施行細則第13條之規定
      裁定駁回抗告人所為清算人之聲報。
四、據上論結，本件抗告人提起本件抗告為無理由，爰依非訟事
    件法第21條第2項、第24條第1項、第46條、民事訴訟法第49
    5條之1第1項、第449條第1項、第78條，裁定如主文。
中    華    民    國    97    年    4     月    18    日
                  民事第四庭審判長法  官  劉坤典
                                  法  官  匡  偉
                                  法  官  黃柄縉
以上正本係照原本作成
不得再抗告
中    華    民    國    97    年    4     月    18    日
                                  書記官  王黎輝


司法院資訊處製作；財團法人民間司法改革基金會備份。
